臺灣高等法院交通事件裁定　　　　　　 96年度交抗字第679號
抗　告　人
即受處分人　甲○○
上列抗告人因違反道路交通管理處罰條例案件，不服台灣士林地
方法院，中華民國96年7月31日所為裁定（96年度交聲字第603號
），提起抗告，本院裁定如下：
    主  文
抗告駁回。
    理  由
一、按道路交通安全規則第112 條第1項第4款規定：「汽車停車
    時，在設有禁止停車標誌、標線之處所不得停車」；又「汽
    車駕駛人停車時，在設有禁止停車標誌、標線之處所停車者
    ，處新臺幣（下同）600元以上1,200元以下罰鍰」，道路交
    通管理處罰條例第56條第1項第4款定有明文。再道路交通管
    理處罰條例所稱之汽車，依道路交通安全規則第2條第1項第
    1款、道路交通管理處罰條例第3條第8 款規定包括機器腳踏
    車。原審以抗告人即受處分人甲○○所有車牌號碼 QX2-896
    號機車，於民國（下同）96年4 月12日上午10時02分，在台
    北市○○○路禁止停車處所違規停車，經台北市停車管理處
    舉發「在設有禁止停車標誌之處所停車」違規，依條例第56
    條第1項第4款之規定，處罰鍰600 元，核無不合，受處分人
    之異議為無理由，應予駁回。
二、抗告意旨略以：該處雖有5 面禁止停車標誌牌，惟在承德路
    上有3 面，均面向承德路，其上的箭頭指示，均是直線，故
    這3 面禁停標誌牌的範圍應只有承德路而已，若要涵蓋到抗
    告人所停之南京西路，則該標誌應是轉彎之箭頭指示，再看
    南京西路上雖有2 面禁止停車標誌，但距離抗告人停放機車
    之南京西路與承德路口最少距離27公尺以上，抗告人將機車
    停好後，便由南京西路、承德路口平面過馬路，根本沒走到
    設有禁止停車標誌旁的陸橋過馬路。該5 面禁止停車標誌之
    位置應設置於讓人易看到之處，並標示清楚云云。
三、惟查：
(一)、本件抗告人即受處分人甲○○所有之車牌號碼QX2-896 號輕
    型機車，於96年4 月12日上午10時02分許停放於臺北市○○
    ○路188 號對面（南京西路與承德路口）人行道上之事實，
    業據抗告人自承在卷，且其車輛停放於機車停車格之外，有
    舉發之交通違規通知單及機車停放照片1 幀在卷可證（96年
    交聲字第603號第24頁）。
(二)、茲依原舉發機關96年4月19日北市停四字第009631827600 號
    首長信箱電子信件回復函文之內容可知，原處分機關已派員
    現場查勘，抗告人停車處所之路段（日新國小周邊之南京西
    路及承德路路段）設有5 面「人行道禁止停車（機慢車停放
    區外）」標誌牌，為使民眾能充分瞭解實施機車停放管制路
    段範圍，並以箭頭指示停放範圍供車輛駕駛人辨識遵循，駕
    駛人當應遵守道路交通管制標誌之義務；復參酌臺北市停車
    管理處96年7 月20日北市停四字第09633720100 號函檢附之
    QX2-896號輕型機車停車處附近之禁停標誌牌照片4幀、違規
    現場圖1幀及簡圖1件（96年交聲字第603號第28-33頁）所示
    ：離抗告人停車處所較近處設有4 面禁止停車標誌（詳如簡
    圖所示），其位置分別在承德路有1 面（採證照片一）、南
    京西路上有2面（採證照片三、四）、太原路上1面（採證照
    片五），承德路上之1面禁止停車標誌所指範圍應為該路段
    之承德路，而南京西路上之2 面禁止停車標誌所指範圍，應
    係為該路段之整條南京西路，抗告人認舉發地點之4 面禁止
    停車標誌設置離抗告人停車處所太遠致抗告人無法看見，實
    屬卸責之詞。依抗告人停車處所（採證照片二）所示，該處
    確屬南京西路上禁止停車標誌所指範圍之禁止停車處所無誤
    。
(三)、至於抗告人認該4 面禁止停車標誌設置不當一節，核屬交通
    主管機關之權責，主管機關得考量道路情況、車輛流量、駕
    駛人需要等諸多因素通盤加以規劃設置，並隨時檢討，適時
    加以修正，非法院職權所得置啄。人民對交通標誌設置處所
    雖得加以建議，惟道路交通標誌、標線一經交通主管機關劃
    設後，於依法變更前，人民即有遵守主管機關所設之禁止停
    車時間、位置、方式、車種等規定之義務，尚不得以其主觀
    意見，逕認禁止停車之規劃不當，而任意違反規定。否則，
    將使停車次序紊亂，嚴重危及道路秩序及用路人之權益。從
    而，原裁定經核並無違誤，抗告人仍執前詞抗告，為無理由
    ，應予駁回。
四、據上論結，應依道路交通案件處理辦法第26條，刑事訴訟法
    第412條，裁定如主文。
中　　華　　民　　國　　96　　年　　9 　　月　　19　　日
                　刑事第五庭　審判長法　官　吳　敦
                                　　法　官　張傳栗
                                　　法　官　陳祐治
以上正本證明與原本無異。
不得再抗告。
                                    書記官　余姿慧
中　　華　　民　　國　　96　　年　　9　　月　19　　　日
